臺灣高等法院刑事裁定
111年度聲字第974號
聲  請  人  臺灣高等檢察署檢察官
受  刑  人  甘興根




上列聲請人因受刑人數罪併罰有二裁判以上，聲請定其應執行之
刑（聲請案號：臺灣高等檢察署111年度執聲字第384號），本院
裁定如下：
    主  文
甘興根犯如附表所示各罪所處之刑，應執行有期徒刑柒年。
    理  由
一、聲請意旨略以：受刑人甘興根因詐欺等數罪，先後經判決確
    定如附表，應依刑法第50條第1項第1款、同條第2項、第53
    條及第51條第5款之規定，定其應執行之刑，爰依刑事訴訟
    法第477條第1項之規定聲請裁定等語。
二、按裁判確定前犯數罪而有刑法第50條第1項但書所定「一、
    得易科罰金之罪與不得易科罰金之罪」之情形者，「受刑人
    請求檢察官聲請定應執行刑者，依第51條規定定之」，同法
    第50條第2項定有明文。又依刑法第53條應依刑法第51條第5
    款至第7款之規定，定其應執行之刑者，由該案犯罪事實最
    後判決之法院之檢察官，聲請該法院裁定之，刑事訴訟法第
    477條第1項亦有明定。且刑法第50條之併合處罰，以裁判確
    定前犯數罪為條件，故於被告多次犯罪，均經科刑判決確定
    ，應以最先判決確定日期前之所犯數罪，依刑法第51條規定
    之各款定其應執行刑。是法院受理檢察官依刑事訴訟法第47
    7條第1項規定，以受刑人具有刑法第53條規定情形，聲請定
    其應執行之案件，應比較各案之確定日期，依法為適當之組
    合，並以其中首先確定者作為基準，於此日之前，所犯之各
    罪，如認為合於定應執行刑之要件，自應合併定其應執行之
    刑，在該日期之後所犯者，則無與之前所犯者合併定執行刑
    之餘地（最高法院108年台抗字第514、544號裁定意旨參照
    ）。次按刑事訴訟法第370條第2項、第3項，已針對第二審
    上訴案件之定應執行之刑，明定有不利益變更禁止原則之適
    用，而分屬不同案件之數罪併罰有應更定執行刑之情形，倘
    數罪之刑，曾經定其執行刑，再與其他裁判宣告之刑定其執
    行刑時，在法理上亦應同受此原則之拘束。亦即，另定之執
    行刑，其裁量所定之刑期，不得較重於前定之執行刑加計後
    裁判宣告之刑之總和。而法院於裁量另定應執行之刑時，祇
    須在不逸脫上開範圍內為衡酌，而無全然喪失權衡意義或其
    裁量行使顯然有違比例原則之裁量權濫用之例外情形，並不
    悖於定應執行刑之恤刑目的者，即無違裁量權之內部性界限
    （最高法院104年度台抗字第410號裁定意旨參照）。另數罪
    併罰中之一罪，依刑法規定得易科罰金，若因與不得易科之
    他罪併合處罰結果而不得易科罰金時，原可易科部分所處之
    刑，自亦無庸為易科折算標準之記載（司法院大法官釋字第
    144、679號解釋意旨參照）。復數罪併罰之案件，其各罪判
    決均係宣告刑，並非執行刑，縱令各案中一部分犯罪之宣告
    刑在形式上已經執行，仍應依法聲請犯罪事實最後判決之法
    院裁定，然後再依所裁定之執行刑，換發指揮書併合執行，
    其前已執行之有期徒刑部分，僅應予扣除之問題（最高法院
    90年度台非字第340號、95年度台非字第320號判決意旨參照
    ）。
三、經查：
㈠、本院參酌最高法院110年度台抗大字第489號裁定意旨，業已
    向受刑人詢問其對本件定刑之意見，有本院查詢表在卷可按
    ，合先敘明。
㈡、本件受刑人因犯如附表各編號所示之罪，先後經判處如附表
    各編號所示之刑(臺灣高等檢察署檢察官聲請書之附表編號3
    、4有誤，爰更正如本件附表所示)，均經分別確定在案，且
    附表編號2至15之罪均為附表編號1判決確定前所犯，有各該
    刑事判決書附卷可憑。受刑人所犯如附表編號1至3、7至10
    、12至13所示之罪所處之刑係得易科罰金，附表編號4至6、
    11、14至15所示之罪所處之刑則不得易科罰金，原不得合併
    定應執行刑。然查，受刑人業已請求檢察官就附表各編號所
    示之罪合併聲請定應執行刑，此有「臺灣桃園地方檢察署依
    102年1月23日修正之刑法第50條調查受刑人是否聲請定應執
    行刑調查表」在卷可稽，合於刑法第50條第2項之規定，檢
    察官就附表編號1至15之罪聲請合併定應執行刑，核無不合
    ，應予准許。爰審酌本件內部性及外部性界限，受刑人所犯
    各罪之類型、態樣、侵害法益、情節、行為次數及責任非難
    重複程度（受刑人所犯施用毒品及竊盜案件之各罪犯罪時間
    甚為密接，犯罪行為態樣、手段、動機相似，責任非難重複
    程度較高），兼衡刑罰經濟與公平、比例原則，對於受刑人
    所犯數罪為整體非難評價，裁定其應執行之刑如主文所示。
    另受刑人所犯附表編號1至3、7至10、12至13之罪雖經法院
    判處得易科罰金之刑，但因與附表編號4至6、11、14至15不
    得易科罰金之刑合併定應執行刑，依上揭說明，自無庸再為
    易科罰金折算標準之諭知。
據上論斷，應依刑事訴訟法第477條第1項，刑法第50條第1項但
書、第2項、第53條、第51條第5款，裁定如主文。
中　　華　　民　　國　　111 　年　　3 　　月　　29　　日
  　　　　     　 刑事第十六庭  審判長法　官  劉嶽承
                                      法　官  古瑞君
                                      法　官  廖紋妤
以上正本證明與原本無異。      
如不服本裁定，應於收受送達後5日內向本院提出抗告狀。
                                      書記官  江珮菱
中　　華　　民　　國　　111 　年　　3 　　月　　30　　日